【裁判字號】    90,易,50
【裁判日期】    900219
【裁判案由】    傷害等
【裁判全文】
臺灣臺中地方法院刑事判決                              九十年度易字第五號
    公  訴  人  台灣台中地方法院檢察署檢察官
    被      告  甲○○
右列被告因恐嚇等案件，經檢察官提起公訴（八十九年度偵字第一九七○六號），本
院判決如左：
    主      文
甲○○以加害生命、身體、財產之事，恐嚇他人致生危害於安全，處有期徒刑貳月，
如易科罰金，以參佰元折算壹日；又傷害人之身體，處有期徒刑參月，如易科罰金，
以參佰元折算壹日。應執行有期徒刑肆月，如易科罰金，以參佰元折算壹日。
    事      實
一、甲○○前於民國（下同）八十一年間有違反麻醉藥品管理條例及竊盜之犯罪紀錄
    ，仍不知悔改。於八十九年八月八日上午十時許，前往台中縣潭子鄉○○路一五
    八號之二乙○○所經營之「八路汽車商行」向乙○○要求借貸新台幣三萬元遭拒
    ，因而心生不滿，向乙○○揚言稱：「給你死！」、「放火燒你車子！」等語，
    以此等加害生命、身體、財產之事恐嚇乙○○，致生危害於乙○○生命、身體、
    財產之安全。其後甲○○又心懷不甘，竟於同年九月廿五日下午九時五十分許，
    俟乙○○抱女兒出店門口小解時，竟然基於傷害之犯意而騎乘機車直接衝撞乙○
    ○，乙○○被撞倒地後，受有頭部撞擊併震盪、左臉撕裂傷併腫脹、右手挫傷等
    傷害。
二、案經乙○○訴請臺灣臺中地方法院檢察署檢察官偵查起訴。
    理      由
一、右揭事實，業據被告坦承不諱，並據告訴人乙○○指訴甚明。核與湯慶順、蔡明
    潔、卓年標於警、偵訊中陳述情節相符（見台灣台中地方法院八十九年度發查字
    第八五四號偵查卷第三十二至三十四頁、十九頁背面），復有告訴人傷勢診斷證
    明書乙紙，在卷可稽（見同右偵查卷第五頁）。足見被告自白與事實相符。被告
    辯稱：伊可能有喝酒云云。縱然屬實，仍不足以阻卻其犯行之成立。是本件事確
    明確，被告犯行堪予認定。
二、按刑法第三百零五條之罪，僅以受禍害之通知者心生畏懼，而有不安之感覺為已
    足，不以生客觀之實害為必要。本件被告向告訴人借貸未果，竟以「給你死」、
    「放火燒你車子」等語之將加害惡之旨通知告訴人，已構成上開恐嚇安全罪。其
    以機車撞傷告訴人，致告訴人受有右開事實所載傷害，係犯刑法第二百七十七條
    第一項之傷害罪。被告所犯上開二罪，犯意各別，構成要件不同，應分論併罰。
    爰審酌被告前有違反麻醉藥品管理條例及竊盜之犯罪紀錄，此有台灣台中地方法
    院檢察署刑案資料查註記錄表可稽，及犯罪之動機、目的、手段、被害人所受損
    害及犯罪後之態度尚稱良好等一切情狀，分別量處如主文所示之刑，並諭知易科
    罰金之折算標準。並定其應執行之刑，及諭知易科罰金之折算標準。
據上論斷，應依刑事訴訟法第二百九十九條第一項前段，刑法第二百七十七條第一項
、第三百零五條、第五十一條五款、第四十一條，罰金罰鍰提高標準條例第一條前段
、第二條，判決如主文。
中      華      民      國    九十    年      二        月    十九      日
                                            臺灣臺台中地方法院刑事第三庭
                                                法  官  陳  添  喜
右正本證明與原本無異。
如不服本判決，應於送達後十日內向本院提出上訴狀 (須附繕本)，上訴於台灣高等
法院台中分院。
                                                書記官
中      華      民      國   九十    年      二        月     十九      日
附錄論罪科刑法條全文：
中華民國刑法第三百零五條：
以加害生命、身體、自由、名譽、財產之事，恐嚇他人致生危害於安全者，處二年以
下有期徒刑、拘役或三百元以下罰金。
中華民國刑法第二百七十七條：
傷害人之身體或健康者，處三年以下有期徒刑、拘役或一千元以下罰金。
犯前項之罪因而致人於死者，處無期徒刑或七年以上有期徒刑；致重傷者，處三年以
上十年以下有期徒刑。


司法院資訊處製作；財團法人民間司法改革基金會備份。
